臺灣宜蘭地方法院民事簡易判決
111年度羅簡字第106號
原      告  黃瀅蓁  
被      告  陳彥名  
上列當事人間因洗錢防制法等案件，原告提起刑事附帶民事訴訟
，請求損害賠償，經本院刑事庭以110年度附民字第150號裁定移
送前來，本院於民國111年6月17日言詞辯論終結，判決如下：
    主      文
被告應給付原告新臺幣壹拾參萬肆仟壹佰零捌元，及自民國110
年10月26日起至清償日止，按週年利率百分之5計算之利息。
本判決第一項得假執行；但被告如以新臺幣壹拾參萬肆仟壹佰零
捌元為原告預供擔保，得免為假執行。
    事實及理由
壹、程序事項：
一、按訴狀送達後，原告不得將原訴變更或追加他訴。惟不變更
    訴訟標的，而補充或更正事實上或法律上之陳述者，非為訴
    之變更或追加，民事訴訟法第255條第1項前段、第256條定
    有明文。本件原告起訴請求：被告應賠償原告新臺幣（下同
    ）134,108元，並自起訴狀繕本送達之翌日起即民國110年10
    月16日至清償日止，按週年利率5％計算之利息。嗣於111年6
    月17日言詞辯論期日將利息起算日更正為起訴狀繕本送達翌
    日起算等情，經核前述聲明之更正，並非變更訴訟標的，而
    僅屬更正事實上及法律上之陳述，依前述說明，於法尚無不
    合，自應准許。       　　
二、被告經合法通知，未於言詞辯論期日到場，核無民事訴訟法
    第386條各款所列情形，爰依原告之聲請，由其一造辯論而
    為判決，合先敘明。
貳、實體事項：
一、原告主張：被告於110年4月間某日起、訴外人林家寬於110
    年4月12日起、訴外人謝雅萱、鍾憶琳、黃柏淞於110年5月
    間某日起參與由訴外人黃弘霖、少年吳○翰、張○鈞、馬○俊
    等人所組成以實施詐術為手段，具有持續性、牟利性之有結
    構性詐欺集團組織（下稱本案詐欺集團），由被告擔任招募
    、聯繫車手及收取車手所取得款項再交付集團上手（俗稱收
    水）之工作，被告並招募鍾憶琳加入該集團，由謝雅萱、林
    家寬、鍾憶琳、黃柏淞擔任領取詐欺款項（俗稱車手）之工
    作。被告及本案詐欺集團其他身分不詳之成員，共同意圖為
    自己不法之所有，基於3人以上共同詐欺取財及掩飾、隱匿
    詐欺犯罪所得去向之犯意聯絡，先由本案詐欺集團某真實姓
    名年籍不詳之成員，於110年5月4日晚間7時10分許，佯稱為
    網站客服人員致電原告表示略以：因訂單設定錯誤，需依指
    示取消扣款云云，致原告陷於錯誤，而於附表一所示匯款時
    間，分別匯款附表一所示匯款金額，共計134,108元至本案
    詐欺集團指定之郵局帳戶（帳號：000-00000000000000）。
    嗣鍾憶琳再依被告指示而於附表二所示時、地，負責提領原
    告遭詐騙之款項後，於同日晚間9時40分許，交付135,000元
    予被告，致原告受有財產損害，爰依民法第184條第1項前段
    之法律關係提起本件訴訟，並聲明：㈠被告應賠償原告134,1
    08元，並自起訴狀繕本送達之翌日起至清償日止，按週年利
    率5％計算之利息；㈡願供擔保，請准宣告假執行。 
二、被告則未於言詞辯論期日到場，亦未提出書狀作何聲明或陳
    述。
三、本院得心證之理由：
  ㈠原告主張被告參與之本案詐欺集團於上揭時、地，向原告詐
    取錢財，並致原告受有共134,108元之財產上損失等情，業
    經本院調閱本院110年度訴字第350號刑事卷宗資料，核閱屬
    實。又被告對於原告主張之事實，既未於言詞辯論期日到場
    爭執，復未提出書狀答辯以供本院斟酌，依民事訴訟法第28
    0條第3項準用同條第1項規定，視同自認原告主張，自堪認
    原告主張之事實為真實。
  ㈡按因故意或過失，不法侵害他人之權利者，負損害賠償責任
    ，民法第184條第1項前段定有明文。經查，原告於上開時、
    地，遭受本案詐欺集團成員詐騙，因而於附表一所示匯款時
    間，分別匯款如附表一所示匯款金額，共計134,108元至本
    案詐欺集團指定之郵局帳戶，嗣鍾憶琳於再依被告指示而於
    附表二所示時、地，負責提領原告遭詐騙之款項後，於同日
    晚間9時40分許，交付135,000元予被告等情，業如前述，是
    被告與本案詐欺集團成員對原告共同施以詐術之行為，自構
    成故意侵權行為，且該侵權行為與原告財產權所受損害間亦
    確有相當因果關係，是原告依據民法第184條第1項前段之法
    律關係，請求被告賠償因此所受之財產損害即134,108元，
    自屬有據，應予准許。
四、末按給付無確定期限者，債務人於債權人得請求給付時，經
    其催告而未為給付，自受催告時起，負遲延責任。其經債權
    人起訴而送達訴狀，與催告有同一之效力；又遲延之債務，
    以支付金錢為標的者，債權人得請求依法定利率計算之遲延
    利息；應付利息之債務，其利率未經約定，亦無法律可據者
    ，週年利率為5％，民法第229條第2項、第233條第1項前段及
    第203條，分別定有明文。查本件被告經原告起訴請求賠償
    上開損害而未為給付，原告自得依上開規定，請求被告加付
    遲延利息。從而，原告請求被告給付自起訴狀繕本送達被告
    之翌日即110年10月26日（見本院110年度附民字第150號卷
    第3頁）起至清償日止，按週年利率5％計算之利息，為有理
    由，應予准許。
五、綜上所述，原告依民法第184條第1項前段之法律關係，請求
    被告給付如主文第1項所示，為有理由，應予准許。
六、本件為適用簡易訴訟程序所為被告部分敗訴之判決，就被告
    敗訴部分，爰依民事訴訟法第389條第1項第3款之規定，依
    職權宣告假執行。原告就其勝訴部分陳明願供擔保請准宣告
    假執行，僅係促使法院之職權發動，無庸為准駁之諭知。並
    依職權宣告免為假執行之擔保金額。
七、原告於刑事訴訟程序提起附帶民事訴訟，而由本院刑事庭依
    刑事訴訟法第504條第1項規定移送前來，依同條第2項規定
    ，免繳納裁判費，而於本院審理期間，亦未滋生其他訴訟費
    用，並無訴訟費用負擔問題，故不另為訴訟費用負擔之諭知
    ，附此敘明。　　　
中　　華　　民　　國　　111 　年　　7 　　月　　8 　　日
                  羅東簡易庭  法  官  黃淑芳
以上正本係照原本作成。
如不服本判決，應於送達後20日內，向本院提出上訴狀並表明上
訴理由，如於本判決宣示後送達前提起上訴者，應於判決送達後
20日內補提上訴理由書（須附繕本）。
如委任律師提起上訴者，應一併繳納上訴審裁判費。
中　　華　　民　　國　　111 　年　　7 　　月　　8 　　日
                              書記官　廖文瑜

附表一
編號 匯款時間  匯款金額 （新臺幣） 匯款帳戶 1 110年5月4日晚間8時26分許 29,987元 郵局帳戶000-00000000000000 2 同日晚間8時51分許 49,989元  3 同日晚間8時52分許 49,989元  4 同日晚間8時56分許 4,143元   總計 134,108元  

附表二
編號 提款人 提款時間 提款地點 提款帳戶 提款金額 （新臺幣） 交付地點及交付對象 1 鍾憶琳 110年5月4日晚間8時38分許 宜蘭縣○○鎮○○路00號  郵局帳戶000-00000000000000  30,000元 在宜蘭縣羅東鎮中山公園交付135,000元予甲○○。  2  110年5月4日晚間9時1分許   60,000元  3  110年5月4日晚間9時2分許   45,000元      總計 135,000元